【裁判字號】    92,交聲,116
【裁判日期】    920407
【裁判案由】    違反道路交通管理處罰條例聲明異議
【裁判全文】
臺灣臺北地方法院交通事件裁定                    九十二年度交聲字第一一六號
    異議人即
    受處分人  甲○○
右列受處分人因違反道路交通管理處罰條例案件，對於台北市交通事件裁決所九十二
年一月九日所為之處分 (原處分：北市裁三字第駕裁二二—Ｚ00000000號）
，聲明異議，本院裁定如左：
    主  文
異議駁回。
    理  由
一、按汽車行駛高速公路，應依速限標誌指示，高速公路交通管制規則第五條第一項
    前段定有明文，又汽車行駛於高速公路，而不遵管制之規定者，處汽車駕駛人新
    台幣（以下同）三千元以上六千元以下罰鍰，道路交通管理處罰條例第三十三條
    第一項定有明文，而汽車駕駛人駕駛汽車違反道路交通管理處罰條例第三十三條
    規定者，除應依該條所規定之罰鍰處罰外，並予記違規點數一點，道路交通管理
    處罰條例第六十三條第一項第一款亦有明訂。
二、本件異議人即受處分人甲○○於九十一年十月七日凌晨二時十七分許，駕駛車號
    八Ｃ－六三一號營業小客車，沿國道三號道路即北部第二高速公路北上行駛，途
    經該路段北上十四‧五公里處，該處速限為九十公里，竟以一○六公里之速度超
    速行駛，而為內政部警政署國道公路警察局第九警察隊木柵分隊（以下稱國道九
    隊）員警蘇錦洲以裝置於警用巡邏車上之雷達測得超速，除將受處分人攔停外，
    並以受處分人有違反前揭道路交通管理處罰條例第三十三條第一項規定之行為掣
    單舉發，受處分人於舉發通知單上所載應到案日期前向台北市交通事件裁決所提
    出申訴，經原舉發單位調查結果，仍認受處分人有其開違規行為，原處分機關乃
    依道路交通管理處罰條例第三十三條第一項、第六十三條第一項第一款及違反道
    路交通管理事件統一裁罰基準表之規定，裁處異議人罰鍰三千元，並記違規點數
    一點。
三、訊據受處分人矢口否認有任何違反前開道路交通管理處罰條例規定之行為，辯稱
    ：沒有超速，警員攔車並未告知超速即拿證件開單，測速器可能是前一部車沒有
    洗掉的紀錄，或是測速器老舊、故障云云，惟查：受處分人於前述時地駕駛前揭
    車號汽車超速行駛之違規事實，業據證人即開單告發受處分人之員警蘇錦洲於本
    院九十一年四月一日調查時，以具結擔保其供述之真實性並在負擔偽證罪之心理
    處罰狀態下供稱：「（問：本件舉發的經過？）超速的攔車，都是因為我們有用
    雷達測速，當我們確定車子有超速的情形，有無其他來車，確定不會誤判的時候
    ，我們才會攔查。本件舉發的過程也是這樣，我當初是跟隊員劉忠贛一起共同執
    勤的，我們使用的是裝在警車上面的雷達測速器，偵測到受處分人甲○○的車車
    速一○六公里，當時前後都沒有其他的車子，所以我們就開車攔截甲○○八Ｃ六
    三一號的計程車。（問：測速器有無給受處分人甲○○看過？）有，我們有請駕
    駛人看跟他說明車速是一○六公里。（問：北二高此路段的限速？）北二高土城
    交流道以北的速限都是九十公里。」而受處分人於本院前開期日調查時亦自承警
    員有拿測訴器上面顯示一○六公里，被攔停當時因為是凌晨，並無其他來車等語
    ，且該測速器並經檢定合格，有經濟部標準檢驗局雷達測速儀檢定合格證書附卷
    為證，可知，受處分人於前揭時、地駕駛營業小客車以時速一○六公里超速行駛
    一節明確。又交通警察掣單舉發違反道路交通管理處罰條例所列之違規事實，本
    質上為行政處分，係公務員基於職務上之權力，依法就特定之具體事件所為之具
    公法上效果之單方面行政行為，基於公務員為公法上行為具有公信力之原則，該
    行政行為當可被推定為真正，其據以依法處分之事實認定亦為正確無誤，從而本
    件異議人既未能提出證據以資證明其確無違規行為，僅空言稱並未超速、測速器
    老舊、故障等，尚難認其辯解為可採，本件事證明確，受處分人之違規行為堪以
    認定。
四、綜上所述，受處分人確有在前揭時地駕駛汽車超速行駛之行為，從而原處分機關
    依前揭道路交通管理處罰條例第三十三條第一項、第六十三條第一項第一款及違
    反道路交通管理事件統一裁罰基準表裁處異議人罰鍰三千元並予記違規點數一點
    ，核無違誤，本件受處分人之異議為無理由，自應將其異議駁回。
據上論斷，應依道路交通案件處理辦法第十九條，裁定如主文。
中      華      民      國    九十二    年      四      月      七      日
                                      臺灣臺北地方法院交通法庭
                                          法  官  紀文惠
右正本證明與原本無異。
如不服本裁定，應於裁定送達後五日內向本院提出抗告狀。
                                          書記官  林妙穗
中      華      民       國    九十二    年     四      月       八     日


司法院資訊處製作；財團法人民間司法改革基金會備份。
